【裁判字號】    95,易,29
【裁判日期】    950315
【裁判案由】    竊盜等
【裁判全文】
臺灣臺東地方法院刑事判決                95年度易字第29號
公  訴  人  臺灣臺東地方法院檢察署檢察官
被      告  丙○○
上列被告因竊盜等案件，經檢察官提起公訴（九十五年度偵字第
三九０號），被告於準備程序中為有罪之陳述，經本院合議庭裁
定本件改由受命法官獨任進行簡式審判程序，判決如下：
    主  文
丙○○連續攜帶兇器竊盜，未遂，處有期徒刑捌月。扣案紅色螺
絲起子壹支沒收；又意圖為自己不法之所有，而侵占遺失物，處
罰金仟元，如易服勞役，以參佰元折算壹日。
    理  由
一、丙○○基於意圖為自己不法所有之概括犯意，連續為下列行
    為：
  (一)於民國九十五年一月一日晚上九時許，在臺東縣臺東市○○
    路一四六號前，見丁○○所有之車號ＰＴＲ─一五五號機車
    停放於該處，趁丁○○未及注意之際，徒手竊取前開機車，
    得手後供己代步之用。
  (二)復於同月二日晚上十二時許，在同上縣卑南鄉○○村○○路
    逸軒飯店停車場，徒手竊取乙○○所有之ＰＵＩ─四八０號
    機車車牌一面，並將此車牌懸掛於上開竊得之機車上。
  (三)又於同月十六日凌晨四時許，持客觀上可作為兇器使用之紅
    色螺絲起子一支，前往戊○○位於同上縣臺東市○○路○段
    二一０號住處旁之騎樓空地，於開啟置於空地上之冰箱門鎖
    欲竊取冰箱內荖葉之際，因竊取過程發出聲響為戊○○察覺
    ，經戊○○報警當場逮捕而未得逞，並扣得其所有供行竊用
    之紅色螺絲起子一支。
二、另基於意圖為自己不法所有之犯意，於同年一月初某日早上
    六時許，行經同上縣臺東市知本橋附近時，拾獲林哲賢所遺
    失之國民身分證及汽車駕駛執照各一張，均予以侵占入己。
三、案經戊○○訴請臺東縣警察局關山分局報告臺灣臺東地方法
    院檢察署檢察官偵查起訴。
    理  由
壹、按除被告所犯為死刑、無期徒刑、最輕本刑為三年以上有期
    徒刑之罪或高等法院管轄第一審案件者外，於第一次審判期
    日前之準備程序進行中，被告先就被訴事實為有罪之陳述時
    ，審判長得告知被告簡式審判程序之旨，並聽取當事人、代
    理人、辯護人及輔佐人之意見後，裁定進行簡式審判程序，
    刑事訴訟法第二百七十三條之一第一項定有明文。經核本件
    被告丙○○所犯係死刑、無期徒刑、最輕本刑為三年以上有
    期徒刑以外之罪，其於準備程序中就被訴事實為有罪之陳述
    ，經法官告知簡式審判程序之旨，並聽取公訴人、被告之意
    見後，本院爰依首揭規定，合議裁定由受命法官獨任進行簡
    式審判程序，合先敘明。
貳、認定犯罪事實所憑之證據及理由：
一、有關犯罪事實一、(一)之部分：業據被告於警詢、偵查及審理
    中自白不諱，並有被害人丁○○於警詢中指訴：伊所有車號
    ＰＴＲ─一五五號之機車係於九十五年一月一日晚上九時，
    在臺東市○○路一四六號前失竊等語（見警卷第九至十頁）
    ，且有贓物認領保管單一紙附卷可佐，另有查獲前述機車之
    照片在卷可參。
二、有關犯罪事實一、(二)之部分：業據被告於警詢、偵查及審理
    中自承不諱，並有被害人乙○○於警詢中指陳：警方所查獲
    之ＰＵＩ─四八０號車牌係伊失竊的，但伊並不清楚何時、
    何地失竊等語（見警卷第十一至十二頁），且有贓物認領保
    管單一紙及查獲前述車牌之照片在卷可按。
三、有關犯罪事實一、(三)之部分：業據被告於警詢、偵查及審理
    中供承不諱，並有被害人戊○○於警詢中指述：當天伊去上
    廁所聽到冰箱發出碰撞聲音遂前往查看，發現被告持紅色的
    螺絲起子破壞冰箱門鎖準備竊取冰箱內荖葉，伊將冰箱外的
    電燈打開，並叫男子出來後便報警處理等語綦詳（見警卷第
    六頁至第八頁），復有冰箱遭破壞之照片附卷可稽。
四、有關犯罪事實二之部分：業據被告於警詢、偵查及審理中供
    認不諱，而證人即被害人林哲賢於偵查中證述：伊於九十四
    年十月底或十一月初來臺東知本溫泉區住宿，晚上有到便利
    商店買東西，隔天發現伊錢包不見，又伊去買東西時，並沒
    有感覺有人在偷伊東西，另外伊有經過一個橋，但不知道是
    什麼橋等語（見偵查卷第十七頁），且有代保管單一紙及上
    開證件之影本及照片附卷可佐。
五、綜上，被告自白與事實相符，本件事證明確，犯行洵堪認定
    。
六、按刑法第三百二十一條第一項第三款之攜帶兇器竊盜罪，係
    以行為人攜帶兇器竊盜為其加重條件，此所謂兇器，其種類
    並無限制，凡客觀上足對人之生命、身體、安全構成威脅，
    具有危險性之兇器均屬之，且祇須行竊時攜帶此種具有危險
    性之兇器為已足，並不以攜帶之初有行兇之意圖為必要（最
    高法院七十九年臺上字第五二五三號判例要旨參照），被告
    為犯罪事實一、(三)所持之紅色螺絲起子一支係金屬物品，質
    地堅硬，如用以施暴、脅迫、抵抗，依一般社會觀念，皆足
    使人之生命、身體、完全受有危害，自堪認為兇器。核被告
    前開犯罪事實一、(一)(二)所為，均係犯刑法第三百二十條普通
    竊盜罪；犯罪事實一、(三)所為，係犯刑法第三百二十一條第
    二項、第一項第三款攜帶兇器之加重竊盜罪；犯罪事實二所
    為，係犯刑法第三百三十七條之侵占遺失物罪。有關犯罪事
    實一、(三)部分，被告雖已著手竊盜行為之實施，然未生犯罪
    之結果，其犯罪尚屬未遂階段。至於被告先後多次普通竊盜
    既遂及加重竊盜未遂之犯行，時間緊接，所犯係構成要件相
    同之罪名，顯係基於概括犯意為之，為連續犯，應論以刑度
    、情節最重之刑法第三百二十一條第二項、第一項第三款攜
    帶兇器之加重竊盜罪，並應依刑法第五十六條之規定加重其
    刑。又被告所犯上開竊盜罪及侵占遺失物罪二罪之間，犯意
    各別，行為互殊，應分論併罰之。又被告雖已著手加重竊盜
    行為之實施，惟未生加重竊盜之結果，其犯罪尚屬未遂，爰
    依刑法第二十六條前段之規定，按既遂犯之刑度減輕其刑，
    並依法先加後減。本院審酌被告身強力壯，不知勤奮向上，
    反好逸惡勞，不思正途，僅因欠缺代步工具或缺錢花用，即
    為本件犯罪，然其審理中坦承犯行，態度尚佳，及其犯罪之
    手段，犯罪時所受之刺激、其品性、生活狀況及智識程度等
    一切情狀，量處如主文所示之刑。扣案紅色螺絲起子一支係
    供犯罪所用之物，且為被告所有，業據被告供明在卷，爰依
    刑法第三十八條第一項第二款規定宣告沒收。此外，有關鋸
    子二支、老虎鉗三支、螺絲起子七支及扳手（含套筒）十六
    支雖予扣案，然非供上開犯罪所用之物，爰不宣告沒收，附
    此敘明。
據上論斷，應依刑事訴訟法第二百七十三條之一第一項、第二百
九十九條第一項前段，刑法第五十六條、第三百二十一條第二項
、第一項第三款、第三百三十七條、第二十六條前段、第四十二
條第二項、第三十八條第一項第二款，罰金罰鍰提高標準條例第
一條前段、第二條，判決如主文。
本案經檢察官甲○○到庭執行職務
中    華    民    國    95    年    3     月    15    日
                  刑事第二庭    法  官  連雅婷
以上正本證明與原本無異。
如不服本判決，應於判決送達後10日內向本院提出上訴狀（須附
繕本）。
「切勿逕送上級法院」
                                書記官  蘇美琴
中    華    民    國    95    年    3     月    16    日
附記
中華民國刑法第321條第2項、第1項第3款
前項之未遂犯罰之。
犯竊盜罪而有左列情形之一者，處六月以上、五年以下有期徒刑
：
三  攜帶兇器而犯之者。
中華民國刑法第337條
(侵占遺失物罪)
意圖為自己或第三人不法之所有，而侵占遺失物、漂流物或其他
離本人所持有之物者，處五百元以下罰金。


司法院資訊處製作；財團法人民間司法改革基金會備份。
